【裁判字號】    97,易,170
【裁判日期】    970328
【裁判案由】    竊盜
【裁判全文】
臺灣新竹地方法院宣示判決筆錄          97年度易字第170 號
公  訴  人  臺灣新竹地方法院檢察署檢察官
被      告  丁○○
            丙○○
            戊○○
共      同
指定辯護人  本院公設辯護人  甲○○
上列被告等因竊盜一案，經檢察官提起公訴（96年度偵字第3913
號）後，聲請本院改依協商程序而為判決，於中華民國97年3 月
28日下午4 時在本院刑事第七法庭宣示判決，出席職員如下：
法官起立朗讀判決全文、犯罪事實要旨、處罰條文，及告以上訴
限制、期間並提出上訴狀之法院，且諭知記載其內容：
一、主  文：
    丁○○共同犯攜帶兇器竊盜罪，累犯，處有期徒刑捌月；又
    犯結夥竊盜罪，累犯，處有期徒刑捌月。應執行有期徒刑壹
    年貳月。
    丙○○共同犯攜帶兇器竊盜罪，處有期徒刑柒月；又犯結夥
    竊盜罪，處有期徒刑柒月。應執行有期徒刑壹年。
    戊○○犯結夥竊盜罪，累犯，處有期徒刑玖月；又共同犯竊
    盜罪，累犯，處有期徒刑伍月。應執行有期徒刑壹年。
二、犯罪事實要旨：
（一）丁○○前曾於民國94年10月間，因竊盜、違背安全駕駛致
      交通危險等案件，經本院於94年10月20日，以94年度竹東
      簡字第164 號刑事簡易判決，分別判處有期徒刑5 月、罰
      金（銀元）1 萬7,000 元，嗣於94年11月7 日確定，有期
      徒刑部分於95年4 月5 日入監執行，並於95年9 月4 日期
      滿執行完畢。
（二）戊○○前曾於92年4 月間，因竊盜案件，經本院於92年6
      月30日，以92年度易字第379 號刑事判決，判處有期徒刑
      9 月，嗣提起上訴，經臺灣高等法院於93年2 月17日，以
      92年度上易字第3169號刑事判決，撤銷原判決，判處有期
      徒刑9 月確定；又於92年11月間，因違反毒品危害防制條
      例案件，經本院於93年7 月27日，以92年度訴字第615 號
      刑事判決，分別判處有期徒刑10月、4 月，並經定應執行
      刑為有期徒刑1 年，嗣於93年8 月23日確定，上開各罪接
      續執行，於93年5 月20日入監執行，並於95年1 月30日縮
      刑期滿執行完畢。
（三）丁○○、丙○○共同出於為自己不法所有目的的犯罪意思
      聯絡及行為分擔，於96年4 月29日下午5 時許，在新竹縣
      竹東鎮○○里○○街不詳地點，持足以攻擊人身，危害人
      生命、身體安全，在客觀上具有危險性可供兇器使用的扁
      鑽1 把（未扣案），以上開扁鑽打開乙○○所有之車牌號
      碼H6－2180號自用小貨車車門，並發動後竊取得手。
（四）丁○○、丙○○竊得前開自用小貨車後，於96年4 月29日
      旋即與戊○○及真實姓名年籍不詳綽號「小林」之成年男
      子會合，共同出於為自己不法所有目的的犯罪意思聯絡及
      行為分擔，結夥於同日下午6 時許，駕駛上開竊得之自用
      小貨車至新竹縣芎林鄉五龍工業區之不詳地點工廠，徒手
      竊取重量約100 公斤之白鐵桶等白鐵製品，得手後將竊得
      物品於同日下午7 時26分許，載至新竹縣芎林鄉○○路○
      段之二呆資源回收廠，以新臺幣（下同）6,850 元價格售
      予不知情之林翠珍（起訴書所引起訴法條為刑法第320 條
      第1 項，惟已據公訴人即蒞庭之公訴檢察官當庭補正變更
      起訴法條為刑法第321 條第1 項第4 款）。
（五）戊○○與莊明智（所涉竊盜犯行，業經本院於96年11月9
      日，另以96年度訴字第693 號刑事判決判處有期徒刑3 月
      ）共同出於為自己不法所有目的的犯罪意思聯絡及行為分
      擔，於96年5 月3 日凌晨3 時至6 時期間，由莊明智駕駛
      其獨自竊得之JW－4577號自用小客車搭載戊○○，至新竹
      縣芎林鄉五龍工業區之不詳地點工廠，徒手竊取重量約40
      公斤之飲水機、鋁條等白鐵製品，得手後將竊得物品於同
      日上午6 時43分許，載至新竹縣芎林鄉○○路○ 段之二呆
      資源回收廠，以3,300 元價格售予不知情之林翠珍。
三、處罰條文：
    刑法第28條、第321 條第1 項第3 款、第4 款、第320 條第
    1 項、第47條第1 項、第51條第5 款。
四、協商判決除有刑事訴訟法第455 條之4 第1 項第1 款之於本
    訊問程序終結前，被告撤銷協商合意或檢察官撤回協商聲請
    者；第2 款之被告協商之意思非出於自由意志者；第4 款之
    被告所犯之罪非第455 條之2 第1 項所定得以協商判決者；
    第6 款之被告有其他較重之裁判上一罪之犯罪事實者；第7
    款之法院認應諭知免刑或免訴、不受理者等情形之一，及違
    反同條第2 項之法院應於協商合意範圍內為判決；法院為協
    商判決所科之刑，以宣告緩刑或2 年以下有期徒刑、拘役或
    罰金為限之規定外，檢察官與被告均不得上訴。
五、如有前項得上訴之情形，得自收受宣示判決筆錄送達之日起
    10日內，向本院提出上訴書狀，上訴於第二審法院。
中    華    民    國    97    年    3     月    28    日
                  刑事第四庭書  記  官  鄧雪怡
                            審判長法官  馮俊郎
以上正本證明與原本無異。
中    華    民    國    97    年    4     月    1     日
                            書  記  官  鄧雪怡
附錄本案處罰實體法條全文：
＊刑法第320 條第1 項：
意圖為自己或第三人不法之所有，而竊取他人之動產者，為竊盜
罪，處5 年以下有期徒刑、拘役或500 元以下罰金。（罰金之貨
幣單位改為新臺幣，並提高為30倍）
＊刑法第321 條第1 項第3 款、第4 款：
犯竊盜罪而有左列情形之一者，處6 月以上、5 年以下有期徒刑
：
三、攜帶兇器而犯之者。
四、結夥三人以上而犯之者。


司法院資訊處製作；財團法人民間司法改革基金會備份。
